【裁判字號】    98,抗,348
【裁判日期】    981015
【裁判案由】    違反毒品危害防制條例
【裁判全文】
臺灣高等法院高雄分院刑事裁定           98年度抗字第348號
抗  告  人
即  被  告  甲○○
上列抗告人因違反毒品危害防制條例案件，不服臺灣高雄地方法
院中華民國98年9 月28日裁定（98年度訴字第1047號），提起抗
告，本院裁定如下：
    主  文
抗告駁回。
    理  由
一、按上訴期間為10日，自送達判決後起算，但判決宣示後送達
    前之上訴，亦有效力，刑事訴訟法第349 條定有明文。又按
    原審法院認為上訴不合法律上之程式或法律上不應准許或其
    上訴權已經喪失者，應以裁定駁回之，但其不合法律上之程
    式可補正者，應定期間先命補正，刑事訴訟法第362 條亦定
    有明文。又上訴期間為法定不變期間；關於不變期間之計算
    ，應以書狀到達法院之日，為提出於法院之日，此有最高法
    院著有92年度台上字第310 號判決及69年台抗字第236 號判
    例意旨可資參照。
二、本原裁定以：上訴人即被告甲○○因違反毒品危害防制條例
    案件，經原審法院於民國（下同）98年8 月31日以98年度訴
    字第1047號判決在案，並於98年9 月4 日將判決正本送達至
    上訴人甲○○在高雄市○○區○○路79號住所，由上訴人甲
    ○○本人簽收，於同日發生送達效力，有送達證書1 紙附卷
    可稽（見98年度訴字第1047號卷第44頁）。是本件10日上訴
    期間自收受判決之翌日即98年9 月5 日起算，且上訴人甲○
    ○住在高雄市，依法院訴訟當事人在途期間標準之規定，毋
    庸加計在途期間，則其上訴期間應至98年9 月14日24時止屆
    滿（該日非例假日），而上訴人甲○○之上訴狀遲至98年9
    月15日上午11時57分許始送達本院，此有上訴狀上所蓋本院
    收文章1 枚可憑，其上訴顯已逾10日之上訴期間，則揆諸首
    揭規定及說明，其上訴不合法律上之程式，且無從補正，因
    而駁回上訴人甲○○之上訴，經核與法並無不合。
三、被告甲○○抗告意旨以：其係於98年9 月14日提起上訴，有
    郵局掛號執據為證，依常規應是98年9 月14日下午就應送達
    高雄地方法院，是遲至98年9 月15日送達顯係郵局之遲誤，
    而郵局之送達時間並不是當事人所能掌握云云，指摘原裁定
    不當。惟如上所述，法定上訴期間10日係採書狀到達主義，
    當事人何時付郵，非法院計算上訴期間之基準，何況被告係
    以掛號付郵，而非限時掛號，有被告甲○○所提出之上開執
    據可憑，則所謂上訴書狀應於98年9 月14日送達原審法院云
    云，顯係被告甲○○個人主觀之期昐，並非客觀上所必然，
    是被告甲○○執上開事由指摘原裁定不當，為無理由，應予
    駁回。
四、據上論結，應依刑事訴訟法第412 條，裁定如主文。
中    華    民    國    98    年    10    月    15    日
                   刑事第四庭   審判長法  官  蕭權閔
                                      法  官  陳吉雄
                                      法  官  李嘉興
以上正本證明與原本無異。
不得再抗告。
中    華    民    國    98    年    10    月    15    日
                                      書記官  郭榮芳


司法院資訊處製作；財團法人民間司法改革基金會備份。
